

# Nelson Giovanny Vásquez

#### **DESARROLLADOR FULL STACK**

Soy una persona proactiva, excelente compañero de equipo, organizado y responsable. Disfruto mucho adquiriendo nuevos conocimientos , mi objetivo es un puesto desafiante y dinámico donde pueda compartir mi experiencia y a su vez sumar nuevos conocimientos.

gioh2020@gmail.com

Cel: +57 301 644 42 26

**g**ioh2020

in

linkedin.com/in/giovanny-vasquez

https://gioh2020.github.io

## **ÚLTIMOS CURSOS REALIZADOS**

- FULL STACK DEVELOPER Soy Henrry, Actualmente.
- IDIOMA INGLES
  Smart Academia de Idiomas, Actualmente.
- PYTHON
  Platzi, May 2022.

#### **EXPERIENCIA LABORAL**

#### Desarrollador full stack Experiencia en construcción

Desarrollo de proyectos tic personales que podrás ver en mi portafolio de Github.io.

#### Jefe de operaciones AcenSpot Wear Ago 2020 - Oct 2022

Jefe: Edwin Caballero - 467 31 29 - 3125823085

- -Supervisar la cadena de producción.
- -Supervisar el cumplimiento de envío de pedidos.
- -Asesorar las solicitudes de los clientes.

#### Ingeniero Comercial LubriRod Nov 2019 – Ago 2020

Jefe:Jose Claros- 467 31 29 - 3204938534

- -Asesoría en los productos del portafolio empresarial.
- -Apertura de nuevos mercados.
- -Capacitación cliente final.

# **Lider Carcenter Homcenter May 2018 - Sep 2019**

Jefe:Fabian Aponte - 446 00 00 -3224564839

- -Lider de equipo de trabajo.
- -Cumplimiento de indicadores.
- -Asesoria en los productos ofrecidos por la serviteca.
- -Lider en proyectos de adecuación.
- -Atención PQRS.

#### Director de mantenimiento Feb 2016 - May 2017

Jefe:Daniel Bello 226 38 47 - 3133772431

- -Director de mantenimiento flota vehícular.
- -Licitación de proveedores.
- -Manejo de personal.
- -Ejecución de presupuesto.

#### **SKILLS**

JS JavaScript

(s)Node Js

PostgresSQL

**Python** 

**Express** 

HTML

React

**⊗Redux** 

ቼ css

## **EDUCACIÓN**

INGENIERO MECÁNICO

Escuela Colombiana de Carreras Industriales, 2015.

 TECNÓLOGO EN MECÁNICA AUTOMOTRIZ

Escuela Colombiana de Carreras Industriales, 2013.